臺灣屏東地方法院刑事判決
                     111年度原訴字第62號
公  訴  人  臺灣屏東地方檢察署檢察官
被      告  程逸安


指定辯護人  本院公設辯護人  張宏惠  
上列被告因傷害案件，經檢察官提起公訴（110年度偵字第6182
號），本院判決如下：
    主  文
本件公訴不受理。
    理  由
一、公訴意旨如起訴書所載（如附件）。
二、按告訴乃論之罪，告訴人於第一審辯論終結前，得撤回其告
    訴；又告訴經撤回者，法院應諭知不受理之判決，且得不經
    言詞辯論為之，刑事訴訟法第238條第1項、第303條第3款、
    第307條分別定有明文。
三、本件被告程逸安因傷害案件，經告訴人尤聖文提出告訴後，
    由臺灣屏東地方檢察署檢察官提起公訴，認被告涉犯刑法第
    277條第1項之傷害罪嫌。該罪依同法第287條前段之規定，
    須告訴乃論。茲據告訴人於本件辯論終結前，具狀聲請撤回
    其告訴乙節，有刑事撤回告訴狀1紙存卷可考（見院卷第81
    頁），揆諸前開說明，爰不經言詞辯論，逕為諭知不受理之
    判決。
四、依刑事訴訟法第303條第3款、第307條，判決如主文。
本案經檢察官黃薇潔提起公訴，檢察官楊婉莉到庭執行職務。
中　　華　　民　　國　　111 　年　　12　　月　　5 　　日
                  刑事第五庭　審判長法　官  黃柏霖
                                    法  官  錢毓華
                                    法  官  李宛臻
以上正本證明與原本無異。
如不服本判決應於收受判決後20日內向本院提出上訴書狀，並應
敘述具體理由；其未敘述上訴理由者，應於上訴期間屆滿後20日
內向本院補提理由書（均須按他造當事人之人數附繕本）「切勿
逕送上級法院」。
中　　華　　民　　國　　111 　年　　12　　月　　5 　　日
 　　　　　　　　　　　　　　　　　 書記官  蔡語珊
附件：臺灣屏東地方檢察署檢察官起訴書1份。
--------------------------------------------------------
【附件】
臺灣屏東地方檢察署檢察官起訴書
                                     110年度偵字第6182號
　　被　　　告　程逸安　
上列被告因傷害案件，業經偵查終結，認應該提起公訴，茲將犯
罪事實及證據並所犯法條分敘如下：
　　　　犯罪事實
一、程逸安(另涉妨害秩序罪嫌為不起訴處分)前於民國107年間
    因不能安全駕駛案件，經臺灣屏東地方法院以107年度原交
    簡字第297號判決判處有期徒刑2月確定，於107年10月22日
    易科罰金執行完畢。仍不知悔改，於110年3月14日0時20分
    許，與林玉輝、林君瑋、林虹妤、陳順天、尤穎石等5人(林
    玉輝等5人所涉妨害秩序罪嫌另為不起訴處分)在址設屏東縣
    ○○鄉○○路000號「火車頭池上飯包便當店」慶生，因細故與
    尤聖文發生口角，程逸安竟基於傷害之犯意，徒手毆擊尤聖
    文頭部、身體多處，致尤聖文受有頭部外傷兼腦震盪、四肢
    擦挫傷及顏面擦傷等傷害。
二、案經尤聖文訴由屏東縣政府警察局枋寮分局報告偵辦。
　　　　證據並所犯法條
一、證據清單及待證事實
編號 證據名稱 待證事實 1 被告程逸安於警詢及偵查中之供述 坦承於上揭時、地徒手毆打尤聖 文之事實，惟辯稱：是尤聖文先來我們這桌鬧，拿衣服甩伊頭，跑過來要打伊，伊才還手，伊頭、腳及手也有受傷，但沒有驗傷云云。 2 告訴人尤聖文於警詢及偵查中之指述 1.告訴人尤聖文於上揭時、地遭   被告程逸安徒手毆傷之經過。 2.告訴人尤聖文僅遭被告程逸安   1人毆打之事實。 3 證人陳順天於警詢之證述  1.告訴人尤聖文先拿衣服打被告程逸安，被告程逸安生氣才出拳毆打告訴人尤聖文之經過。 2.雙方朋友均上前勸架，但被告程逸安與告訴人尤聖文走到店外繼續互毆等事實。 4 證人林虹妤於警詢之證述  告訴人尤聖文先對證人林玉輝嗆 聲，並邊唱歌邊拿衣服甩動，衣服甩到被告程逸安，雙方就打起來及在場人均上前阻止之事實。 5 證人林玉輝於警詢之證述  告訴人尤聖文喝醉拿外套甩被告程逸安，尤聖文約程逸安到店外談之經過。 6 證人林君瑋於警詢之證述  告訴人尤聖文酒醉脫掉上衣，拿 衣服拍被告程逸安，雙方因此互毆之經過。 7 證人尤穎石於警詢之證述  告訴人尤聖文酒醉將上衣甩向被 告程逸安，老闆將他們趕出店外，告訴人尤聖文、被告程逸安就在店外互毆，伊在場有喝止，但他們不聽，繼續互毆，他們都有受傷，伊打電話叫救護車，尤聖文被送醫，程逸安自行返家未就醫等經過。 8 告訴人尤聖文之枋寮醫療社團法人枋寮醫院診斷證明書1張 告訴人尤聖文受有頭部外傷兼腦震盪、四肢擦挫傷及顏面擦傷等傷害。 9 監視器翻拍照片9張(編號29至37) 告訴人尤聖文與被告程逸安發生肢體衝突之經過。 10 屏東縣政府警察局枋寮分局楓港派出所110報案紀錄單 證人尤穎石於110年3月14日0時39分許未具名報案之事實。 
二、被告程逸安所為，係犯刑法第277條第1項傷害罪嫌。至其於
    有期徒刑執行完畢5年以內故意再犯本件有期徒刑以上之罪
    ，固應依刑法第47條第1項之規定論以累犯並加重其刑。然
    參照司法官大法官會議釋字第775號解釋意旨，其不分情節
    ，基於累犯者有其特別惡性及對刑罰反應力薄弱等立法理由
    ，一律加重最低本刑，於不符合刑法第59條所定要件之情形
    下，致生行為人所受之刑罰超過其所應負擔罪責之個案，其
    人身自由因此遭受過苛之侵害部分，對人民受憲法第8條保
    障之人身自由所為限制，不符憲法罪刑相當原則，牴觸憲法
    第23條比例原則。觀諸被告所犯前案與本案之罪質不同、犯
    罪類型迥異、侵害法益種類不同，爰請依司法官大法官會議
    釋字第775號解釋意旨，不予加重被告最低本刑。
三、依刑事訴訟法第251條第1項提起公訴。
   此　致
臺灣屏東地方法院
中　　華　　民　　國　 111　　年　　7 　　月　　19　　日
　　　　　　　　　　　　檢察官  黃  薇  潔
本件正本與原本無異
中　　華　　民　　國　 111　　年　　8 　　月　　12　　日
　　　　　　　　　　　　書記官  吳  馨  怡
所犯法條：
中華民國刑法第277條第1項
傷害人之身體或健康者，處 5 年以下有期徒刑、拘役或 50 萬
元以下罰金。